#### JULIANA MARIA LOAIZA OCAMPO

**Cedula.** 1053767471 de Manizales **Dirección.** Carrera 80 #15-164 Portales de San Fernando 2 Cartagena de Indias **Teléfono** Celular. 3106944251-3148214309



#### **DATOS PERSONALES**

**FECHA DE NACIMIENTO** (21) de (06) de (1986)

**LUGAR DE NACIMIENTO** Manizales, Caldas.

**ESTADO CIVIL** Casada.

**DIRECCIÓN** Carrera 80 # 15-164 torre 3 apto 412 Portales de San Fernando 2

Cartagena-Bolívar

**CELULAR** 3106944251 - 3148214309

**E-MAIL** juli1204@hotmail.com

#### PERFIL PROFESIONAL

Arquitecta egresada de la universidad Nacional de Colombia; profesional facultada para crear diseños arquitectónicos que satisfagan las necesidades y los requisitos de los usuarios, tanto estéticos, económicos, técnicos y medioambientales, respetuoso con el entorno construido de modo que permita el fortalecimiento de las ciudades y el mejoramiento de la calidad de vida.

En el ámbito laboral tengo experiencia en el sector privado, prestando servicios en las diferentes áreas de la construcción, entre ellas la construcción de obra (bodegas) como auxiliar de residente y residente, además la supervisión en obras de impermeabilización para pisos y cubiertas.

Me considero con la capacidad de análisis, síntesis para la definición y solución de problemas y con una sólida formación técnica en el campo del detalle arquitectónico.

Tengo amplios conocimientos en diversos tipos de software de CAD y de modelado 3D para Windows y estoy capacitada para laborar tanto en diseño arquitectónico como en el área de la construcción.

Me caracterizo por ser una persona honesta, comprometida, leal, con notable disposición de servicio, con gran capacidad de improvisar y excelentes relaciones interpersonales, adaptabilidad a cualquier tipo de trabajo en grupo, con alto grado de compromiso y gran sentido de responsabilidad.

# FORMACIÓN ACADÉMICA

**Universitarios:** Universidad Nacional de colombia

Escuela de Arquitectura y Urbanismo

Sede Manizales 2010

Linea de profundizacion proyectos arquitectónicos

**Estudios Secundarios:** Colegio Instituto Neira, Neira - Caldas

(2002) Bachicher Academico

# **SEMINARIOS Y CURSOS DE ACTUALIZACION PROFESIONAL**

- BIENAL DE ARQUITECTURA COLOMBIANA XX, Bogotá 2006.
- BIENAL DE ARQUITECTURA COLOMBIANA XXI, Cartagena 2008.
- 3D Studio Max, SENA 2008

# **EXPERIENCIA EN MANEJO DE SOFTWARE**

AutoCAD 3D Studio Max Google SketchUP Adobe Photoshop PowerPoint Word Excel

#### **EXPERIENCIA LABORAL**

#### **MEZU CONSTRUCTORA S.A.S**

CARGO: ARQUITECTA AUXILIAR DE INGENIERO RESIDENTE

#### **FUNCIONES:**

- COORDINAR Y SUPERVISAR CONJUNTAMENTE CON EL INGENIERO RESIDENTE, LAS ACTIVIDADES CONSTRUCTIVAS Y ADMINISTRATIVAS DE LA OBRA CON EL FIN DE GARANTIZAR EL BUEN FUNCIONAMIENTO DE LA MISMA.
- SOLICITAR COTIZACIONES Y REALIZAR CUADROS COMPARATIVOS
- ELABORAR LAS ÓRDENES DE SERVICIO DE CADA UNO DE LOS CONTRATISTAS Y REVISAR LA DOCUMENTACIÓN SOLICITADA EN EL CONTRATO.
- ELABORACION DE CORTES DE ACUERDO AL AVANCE DE LA OBRA, PARA SU RESPECTIVA FACTURACION.
- ELABORACION DE PLANOS Y DISEÑOS ARQUITECTONICOS

### **OBRAS REALIZADAS:**

**BODEGA AKITA MOTOS - Parque Industrial Parquiamerica** 

Cartagena-Bolivar

**Periodo:** Noviembre 2010 – Agosto 2011

**BODEGA H-3 - Parque Industrial Parquiamerica** 

Cartagena-Bolivar

Periodo: Agosto 2011 – Mayo 2012

**BODEGA LAMITECH – Empresa Lamitech via pasacaballos.** 

Cartagena- Bolivar

Periodo: Mayo 2012- Agosto 2012

**IMPERMEABILIZACION DE TERRAZAS Y PISCINAS** 

**EDIFICIO CORALES- CRESPO** 

**CARGO: RESIDENTE** 

Periodo: Abril 2012- Agosto 2012

**ASPIRACION SALARIAL:** \$2.000.000 - \$2.500.000

#### **REFERENCIAS**

FREDY FABIAN VIVAS GONZALES
CAPITAN DE INFANTERIA DE MARINA
Gerente regional de consolidación de los montes de Maria
3117468302

ARNEY JUDITH BUSTAMANTE Arquitecta Constructora Cartagena- Bolivar 3006487517

LUIS GABRIEL AGUDELO RINCON Gerencia Control perdidas de Hidrocarburos ECOPETROL A.C.I PROYECTOS S.A Cartagena — Bolivar 3134786515

MAYER AVILA RODRIGUEZ Ingeniero Civil Cartagena- Bolivar 3106633397 - 3013502372

JULIANA MARIA LOAIZA OCAMPO CC. 1053767471 de Manizales (Caldas).





# Arquitecta JULIANA MARIA LOAIZA OCAMPO

C.C. 1.053.767.471 de Manizales Universidad Nacional de Colombia Manizales

Fecha de expedición 02/09/2010

Matrícula Profesional A254192010-1053767471